【裁判字號】    97,裁,951
【裁判日期】    970128
【裁判案由】    聲請停止執行
【裁判全文】
最  高  行  政  法  院  裁  定
                                     97年度裁字第00951號
聲  請  人  甲  ○
上列聲請人因與相對人臺北縣政府間聲請停止執行事件，聲請人
不服中華民國96年6月21日本院96年度裁字第1303號裁定，聲請
再審，本院裁定如下：
    主  文
再審之聲請駁回。
再審訴訟費用由聲請人負擔。
    理  由
一、按當事人對於本院所為裁定聲請再審，必須原裁定有行政訴
    訟法第273條之情形者，始得為之，此觀同法第283條之規定
    自明。本件聲請人係依行政訴訟法第273條第1項第2款規定
    聲請再審，而該款規定「判決理由與主文顯有矛盾者」，係
    指判決或裁定依據當事人主張之事實，認定其請求或對造抗
    辯為有理由或無理由，而於主文為相反之諭示，且其矛盾為
    顯然者而言。
二、本件聲請再審意旨略謂：聲請人收受之96年度裁字第1303號
    裁定(下稱原裁定)、臺北高等行政法院(下稱原審法院)96年
    度停字第4號明信片及96年度抗字第492號第000000000號通
    知書之案由皆為「聲請停止執行事件」，惟此並非聲請人提
    起抗告之主旨，顯見原審法院未將案卷全閱，請鈞院再審閱
    聲請人民國96年6月21日提出之行政訴訟抗告狀。相對人於9
    5年5月24日以北府社老字第0950406445號函命聲請人繳回新
    臺幣（下同）45,000元之原處分嚴重錯誤(嗣後已更正追繳
    款為42,000元)，追繳款應為9,940元。且聲請人所請求者係
    將原中低收入老人身分還原為身心障礙院外榮民身分，聲請
    停止執行與請求還原身分二者不同。又聲請人於96年12月17
    日發現相對人於96年8月10日又撥款入聲請人郵局帳戶每月
    3,000元(按應撥款2,290元)，迄今已5個月，與原處分有同
    樣溢撥款之錯誤，相對人顯係推託掩飾其錯誤。綜上所述，
    原裁定具有行政訴訟法第273條第1項第2款規定之再審事由
    等語。
三、經查，本院原裁定駁回聲請人之抗告係以：聲請人為本件停
    止執行之聲請，核與行政訴訟法第116條第2項前段所規定之
    要件不合，且其提起抗告，僅就其應繳還溢領金額之實體事
    項為爭執，就原審駁回其聲請停止執行之理由未置一詞為由
    ，裁定駁回聲請人之抗告，揆諸首揭說明，尚無裁定理由與
    主文顯有矛盾之情形。又兩造間有關老人福利法事件，聲請
    人除向原審法院聲請停止執行外，並提起本案訴訟，原審法
    院分別於96年3月20日以96年度停字第00004號裁定，駁回停
    止執行之聲請；並於同年8年14日以95年度簡字第894號判決
    ，駁回本案訴訟，有上開裁定及判決附卷足稽。聲請人於96
    年4月9日向本院提起抗告，陳明不服96年3月20日裁定，提
    出抗告，案號雖記載96年度停字第00004號(誤載為96年度簡
    字第00004號)及95年度簡字第00894號兩案，但於聲請人提
    起抗告或於其96年6月21日提出抗告狀(於同年月25日下午送
    達本院)時，上開本案訴訟均尚未判決。由此得知，聲請人
    本件抗告係不服原審法院96年度停字第00004號停止執行裁
    定，提起抗告。本院原裁定審理結果，以聲請人之聲請不符
    行政訴訟法第116條第2項前段規定要件，主文諭示駁回抗告
    ，並無裁定理由與主文矛盾之情形。又本件聲請意旨，亦復
    爭執實體上主張，即復就其應繳還溢領金額之實體事項為爭
    執，自難認本件聲請為有理由，應予駁回。
據上論結，本件再審聲請為無理由，依行政訴訟法第283條、第2
78條第2項、第104條、民事訴訟法第95條、第78條，裁定如主文
。
中    華    民    國    97    年    1     月    28    日
                    最高行政法院第六庭
                        審判長法官  林  奇  福
                              法官  葉  百  修
                              法官  藍  獻  林
                              法官  林  清  祥
                              法官  廖  宏  明
以  上  正  本  證  明  與  原  本  無  異
中    華    民    國    97    年    1     月    29    日
                              書記官  章  秀  明


司法院資訊處製作；財團法人民間司法改革基金會備份。
